臺灣臺中地方法院民事裁定　九十一年聲字第六八一號
　　聲　請　人　甲○○
右聲請人與馬維華間請求損害賠償等事件，聲請法官迴避，本院裁定如左：
    主      文
聲請駁回。
聲請程序費用由聲請人負擔。
    理      由
一、按民事訴訟法第三十三條第一項第二款所謂足認推事（即法官）執行職務有偏頗
    之虞之情形，係指法官於訴訟之結果有利害關係或於當事人有親交嫌怨等客觀事
    實，足使人疑其為不公平之審判者而言。若法官僅於訴訟程序之指揮或容納當事
    人調查證據之聲請或其他類此情形，不能認為其有聲請迴避之原因。且此種迴避
    原因，依同法第三十四條第二項、第二百八十四條之規定，應提出能即時調查之
    證據以釋明之。
二、聲請意旨：本院九十年度訴字第一一四二號聲請人（原告）與被告馬維華間損害
    賠償事件，由法官廖慧如審理，聲請人於九十一年五月一日閱卷發現同年四月十
    八日準備程序筆錄所載內容與當日開庭兩造陳述之事實及理由相差太多，難怪至
    今沒有對被告不利之證詞。法官有獨立審判之權利，但原告聲明重要事實，法官
    認為有違法條，應當場告知，如原告要放棄，也該記錄在筆錄上，不是任由法官
    自由心證，而無任何理由，且自由心證也不能違背經驗法則，筆錄只刪掉原告代
    理人重要聲明，卻不見有法官的任何理由，聲請人認為法官執行職務有偏頗之虞
    ，且也檢舉了，依民事訴訟法第三十三條第一項第二款規定，聲請法官迴避云云
    。
二、經查本件聲請人聲請法官廖慧如迴避，所舉上開事由，係以該事件卷宗內九十一
    年四月十八日準備程序筆錄所載內容與當日開庭兩造陳述不符，而認為法官執行
    職務有偏頗之虞，惟聲請迴避狀並未詳載筆錄記載如何不正確，經本院調閱上開
    卷宗，查知聲請人曾於同年五月一日提出「聲請更正錯誤狀」，主張上開筆錄有
    錯誤及遺漏，略以（節錄）：（一）將聲請人陳述之訴之聲明第一項：強制拆除
    鴿舍，錯誤記載為被告應將頂樓鴿舍拆除；（二）聲請人訴之聲明第二項原本即
    為請求損害賠償五十萬元，並未變更；（三）同年四月十八日提出之書狀，並無
    訴之聲明；（四）聲請人又提及鴿舍污染了聲請人陽台地面及地面以上的領空，
    鴿舍引起的生態，麻雀、老鼠前覓食，及蟑螂、蚊、蠅，試問被告如何恢復原狀
    （遺漏）；（五) 被告認為自己有權養鴿子，且屋主也同意其養鴿子，環保單位
    也認為無法明文可罰（遺漏）；（六）聲請人這排房子，鴿舍污染影響最大的是
    聲請人家（遺漏）云云。經核上開九十一年四月十八日準備程序筆錄之記載，與
    前述聲請人書狀主張內容雖有部分不符，惟關於當事人重要之聲明或陳述如有誤
    記、漏記之情形，本得由法院指揮書記官依聲請或依職權予以更正，且縱依上述
    聲請人指摘之筆錄誤記、漏記之情節觀之，並無因而致當事人間不公平之情形發
    生，僅屬指揮訴訟與筆錄記載是否妥當之問題，聲請人復未釋明該法官執行職務
    有何偏頗不公之情形，其所舉事由核與民事訴訟法第三十三條第一項第二款之情
    形不合，其聲請法官迴避，不應准許。
三、依民事訴訟法第九十五條、第七十八條裁定如主文。
中　　　華　　　民　　　國　　九十一　　年　　　五　　　月　　二十八　　日
                                    臺灣臺中地方法院民事第三庭
~B審判長法官　張瑞蘭
~B法　　　官　王金洲
~B法　　　官　張國華
右為正本係照原本作成
如對本裁定抗告須於裁定送達後五日內向本院提出抗告狀
中　　　華　　　民　　　國　　九十一　　年　　　五　　　月　　二十八　　日
~B法院書記官
